臺灣臺東地方法院交通事件裁定　　 100年度交聲字第97號
原處分機關　交通部公路總局高雄區監理所臺東監理站
異　議　人
即受處分人　簡成海
上列異議人即受處分人因違反道路交通管理處罰條例案件，不服
原處分機關交通部公路總局高雄區監理所臺東監理站中華民國10
0年10月27日東監違裁字第裁81-T00000000號裁決（原舉發單號
：東警交字第T00000000號），向本院聲明異議，本院裁定如下
：
    主  文
異議駁回。
    理  由
一、原處分意旨略以：異議人即受處分人(以下稱異議人)簡成海
    ，駕駛車牌號碼WT-9587號自用一般小貨車，於民國99年3月
    5日13時，行經臺東縣臺東市○○街42號處，經警舉發「駕
    駛執照逾有效期間仍駕車及汽車駕駛人酒精濃度超過規定標
    準（0.25-0.4mg/l）」之違規事實，依道路交通管理處罰條
    例第22條第1項第7款、第35條第1項第1款及第24條第1項第2
    款之規定，裁處異議人罰鍰新臺幣（下同）29,300元，駕駛
    執照扣繳，吊扣駕駛執照12個月，並應參加道路交通安全講
    習等語。
二、異議意旨則以：異議人於罰單繳納期限內欲辦理分期付款遭
    拒後，因不諳律法及申訴管道，致罰鍰加倍而不自知，且其
    以打零工為生，收入有限，請求罰鍰分期繳納。另案發迄今
    已逾一年，並請求撤銷駕照吊扣之處罰云云。
三、按汽車駕駛人之駕駛執照逾有效期間仍駕車者，處1,800元
    以上3,600元以下罰鍰，並禁止其駕駛，駕駛執照並應扣繳
    之；汽車駕駛人駕駛汽車經測試檢定，酒精濃度超過規定標
    準者，處15,000元以上60,000元以下罰鍰，並當場移置保管
    其車輛及吊扣其駕駛執照1年，並應接受道路交通安全講習
    。道路交通管理處罰條例第22條第1項第7款、第2項、第35
    條第1項第1款、第24條第1項第2款，分別定有明文。又同條
    例第35條第1項第1款所謂之「酒精濃度超過規定標準」，雖
    未明文，惟參酌道路交通安全規則第114條第2款之規定：「
    汽車駕駛人飲用酒類或其他類似物後，吐氣所含酒精濃度超
    過每公升每公升0.25毫克或血液中酒精濃度超過百分之0.05
    以上者，不得駕車」，是此項測試值應可作為前開酒精濃度
    之規定標準。
四、經查，異議人確有於前揭時間、地點酒後在道路上駕駛車號
    WT-9587號自用一般小貨車，為警測試其呼氣所含酒精濃度
    結果達0.38mg/l，且違規當時持有之普通小型車駕駛執照，
    其有效日僅止於98年3月5日之事實，此有臺東縣警察局舉發
    違反道路交通管理事件通知單、酒精濃度測試表及汽車駕照
    基本資料在卷足憑，且為異議人所不否認。是以，本件異議
    人確有駕駛執照逾有效期間且酒精濃度超過規定標準仍駕車
    之違規事實，已堪認定，自應依上開規定裁罰。
五、異議人雖以前揭情詞置辯，惟按「本條例所定罰鍰之處罰，
    受處罰人接獲違反道路交通管理事件通知單後，於十五日內
    得不經裁決，逕依第九十二條第三項之罰鍰基準規定，向指
    定之處所繳納結案；不服舉發事實者，應於十五日內，向處
    罰機關陳述意見；其不依通知所定期限前往指定處所聽候裁
    決，且未依規定期限繳納罰鍰結案或向處罰機關陳述意見者
    ，處罰機關得逕行裁決之」。道路交通管理處罰條例第9條
    第1項定有明文。「違反道路交通管理事件受處罰人有下列
    情形之一，無法一次完納罰鍰，得敘明理由向處罰機關申請
    分期繳納：一、義務人依其經濟狀況，無法一次完納本條例
    罰鍰。二、...」。違反道路交通管理事件統一裁罰基準及
    處理細則(下稱裁處細則)第60條亦定有明文。是以，受處罰
    人如未於接獲通知單15日內依罰鍰基準規定(按：法定最低
    額)，向指定處所繳納結案，亦無不服舉發事實而須向處罰
    機關陳述意見者，則應依通知所定應到案日期(如案件已經
    移送至處罰機關，亦得提前到案﹝參裁處細則第38條﹞)到
    案聽候裁決並依前揭裁處細則之規定申請分期繳納罰鍰。查
    本件異議人並無相關到案或申請分期繳納罰鍰之紀錄，此有
    本院100年12月26日電話紀錄乙紙在卷可稽。是以，原處分
    機關依道路交通管理處罰條例第9條及裁處細則第2條所定之
    違反道路交通管理事件統一裁罰基準表之規定，逕行裁決之
    ，於法尚無不合。再者，關於受處分人分期繳納罰鍰乙節，
    異議人如有因經濟狀況，無法一次完納罰鍰之情形，自得依
    前揭裁處細則之規定向原處分機關申請並待其審核，惟此部
    份要屬行政執行之事項，如異議人對執行方法及程序不服，
    應另依行政執行法等相關法制尋求救濟，尚非本院所得審究
    之範圍。至「吊扣駕駛執照」處分既係前揭法律明定之處罰
    ，且原處分亦尚未確定，無從開始執行，則異議人以其除開
    車外無它特殊謀生專長，且案發迄今已逾原處分所定吊扣駕
    駛執照之1年期間，而據為免受處罰之理由，委難憑採。
六、按法院認為聲明異議無理由者，應以裁定駁回之。道路交通
    事件處理辦法第18條定有明文。本件異議人確有於前揭時間
    、地點，駕駛執照逾有效期間且酒精濃度超過規定標準仍駕
    車之違規行為，原處分機關依道路交通管理處罰條例第22條
    第1項第7款、第2項、第35條第1項第1款及第24條第1項第2
    款之規定，裁處異議人罰鍰29,300元，駕駛執照扣繳，吊扣
    駕駛執照12個月，並應參加道路交通安全講習，核無違誤，
    本件異議為無理由，應予駁回。
據上論斷，應依道路交通事件處理辦法第18條，裁定如主文。
中    華    民    國   100    年    12    月    26    日
                  交通法庭    法  官  楊峻宇
以上正本證明與原本無異。
如不服本裁定，應於裁定送達後5日內向本院提出抗告狀（須附
繕本）。
「切勿逕送上級法院」
                              書記官  黃健豪
中    華    民    國   100    年    12    月    29    日